---
title: "Teoria del Comportamiento - Portafolio de acciones"
output: html_document
date: "2024-11-12"
---


```{r, include=FALSE}
# Librerias
#IPC

library("dplyr")
library("ggplot2")
library("data.table")
library("quantmod") 
library("timeSeries")
library("reshape2")
library("tseries")
options(scipen=999)

```

## Portafolio de acciones 

Se eligio este portafolio tomando en cuenta la diversificación de riesgos que consiste en la inversión en una amplia variedad de activos para reducir el riesgo total de una cartera o disminuir su volatilidad ,es decir la diversificación del riesgo consiste en invertir el capital en distintos activos para minimizar el riesgo en caso de que uno de ellos no funcione como se tenía previsto.

```{r}
# Lectura de bases

tickers<-c("ORCL","MSFT","XOM","AMZN","COST","LLY","PG","V","TSLA")

acciones<-NULL
for(Ticker in tickers){
  acciones<-cbind(
    acciones, getSymbols(Ticker, from="2020-01-01",auto.assign= FALSE)[,4] #Armamos nuestra base (acciones) con cada columna de cierre de cada activo
  )
}  
head(acciones)

# Eliminamos los NA
acciones<-acciones[apply(acciones, 1, function(x) all(!is.na(x))),]
names (acciones)<-tickers
```
Se calculan los rendimientos: 

```{r}
#Calcular los rendimientos 
accionesR<-na.omit(ROC(acciones, type="discrete"))
plot(accionesR) 

#Calculo el rendimiento promedio de cada activo 
round (sapply(accionesR, mean),4)

#Grafica de rendimientos
barplot(round(sapply(accionesR, mean),4))


```
Se calcula la varianza:

```{r}
#Calculamos la varianza para cada activo 
round (sapply(accionesR, var),4)

barplot(round(sapply(accionesR, sd),4))
```


```{r}
#Estadisticas de activos 
estadisticas1<-data.frame(
  accion= tickers,rendimiento=round (sapply(accionesR, mean),4),
  riesgo=round(sapply(accionesR, var),4)
)
estadisticas1

#Grafica de activos
estadisticas<-melt(estadisticas1,
                   id=c("accion"), 
                   measure.vars=c("rendimiento", "riesgo"))
estadisticas[order(estadisticas$value),]

p<-ggplot(estadisticas,aes(x=accion, y=value, fill=variable))+geom_bar(stat="identity",position="dodge")
p #Mostramos junto el rendimiento/riesgo
p<-p+geom_hline(yintercept=mean(sapply(accionesR,var),4))
p #mostramos PROMEDIO de las VARIANZAS en la gráfica

```

```{r}
#Promedio de varianzas del portafolio
promedio<-mean(round (sapply(accionesR, var),4))
paste("Promedio de varianzas del portafolio:",promedio)

#Riesgo promedio del portafolio
riesgopromedio<-sqrt(promedio)
paste("Riesgo promedio del portafolio:",riesgopromedio)

```

Continuaremos con la demostración de Markowitz
```{r}
#Demostración markowitz

matriz<-cov(accionesR)
matriz

#Corvarianzas promedio
covarianzapromedio<-(sum(matriz[lower.tri(matriz, diag=FALSE)]))/length(matriz[lower.tri(matriz,diag = FALSE)])
#En la función de arriba estamos sumando la covarianza de cada par de activos
#(omitiendo la diagonal)
#y tal suma se divide entre el tamaño  de la suma (N)
covarianzapromedio

```

Para hacer la prueba de que entre más activos haya en una cartera se dice que el  riesgo del portafolio tiende a decrementar , tomaremos  como supuesto que la ponderación de cada activo en el portafolio será equivalente entre ellos
```{r}
p1<-promedio
p2<-c(1/2,1/2)%*%cov(accionesR[,c(1,2)])%*%c(1/2,1/2)
p3<-c(1/3,1/3,1/3)%*%cov(accionesR[,c(1,2,3)])%*%c(1/3,1/3,1/3)
p4<-c(1/4,1/4,1/4,1/4)%*%cov(accionesR[, c(1,2,3,4)])%*%c(1/4,1/4,1/4,1/4)
p5<-c(1/5,1/5,1/5,1/5,1/5)%*%cov(accionesR[,c(1,2,3,4,5)])%*%c(1/5,1/5,1/5,1/5,1/5)
p6<-c(1/6,1/6,1/6,1/6,1/6,1/6)%*%cov(accionesR[,c(1,2,3,4,5,6)])%*%c(1/6,1/6,1/6,1/6,1/6,1/6) 
p7<-c(1/7,1/7,1/7,1/7,1/7,1/7,1/7)%*%cov(accionesR[,c(1,2,3,4,5,6,7)])%*%c(1/7,1/7, 1/7,1/7,1/7,1/7,1/7)
p8 <- c(1/8, 1/8, 1/8, 1/8, 1/8, 1/8, 1/8, 1/8)%*%cov(accionesR[,c(1,2,3,4,5,6,7,8)])%*%c(1/8, 1/8, 1/8, 1/8, 1/8, 1/8, 1/8, 1/8)
p9 <- c(1/9, 1/9, 1/9, 1/9, 1/9, 1/9, 1/9, 1/9, 1/9)%*%cov(accionesR[,c(1,2,3,4,5,6,7,8,9)])%*%c(1/9, 1/9, 1/9, 1/9, 1/9, 1/9, 1/9, 1/9, 1/9)
  
resultadosfinales<-data.frame(
    Acciones=c(1,2,3,4,5,6,7,8,9),
    Varianza=c(p1,p2,p3,p4,p5,p6,p7,p8,p9)
)
resultadosfinales$Riesgo<-sqrt(resultadosfinales$Varianza)
resultadosfinales
ggplot(resultadosfinales,aes(x=Acciones,y=Varianza))+
geom_bar(stat="identity",position="dodge")+
geom_hline(yintercept=covarianzapromedio,color="blue") #covarianza promedio
geom_hline(yintercept=promedio,color="red") #varianza promedio

```
En la gráfico vamos viendo que si invertimos en un solo activo la varianza toma el valor  mas grande, sin embargo al ir incrementando el número el valor de la varianza va tendiendo al valor de la covarianza promedio.

```{r}


```




