---
title: "Distribuciones Discretas"
output: html_document
date: "2023-12-14"
---

## Distribución Uniforme Discreta

```{r ,include=FALSE}

uniforme_discreta <- function(n, min_value, max_value)
{
  # Generar valores al azar de la distribución uniforme discreta
  random_values <- sample(min_value:max_value, n, replace = TRUE)
  
  # Graficar histograma
  histograma <- hist(random_values, main = "Histograma de Distribución Uniforme Discreta",
       xlab = "Valores", ylab = "Frecuencia", col = "lightblue", border = "black")
  
  # Devolver el vector de valores generados y el histograma para observar la simulacion 
  return(random_values)
  return(histograma)
}
```

Mandamos llamar a la función de la Distribucion uniforme discreta (dando valores a los parametros)

#### Ejemplo 1

```{r}
uniforme_discreta(100,1,15)
```

#### Ejemplo 2

```{r}
uniforme_discreta(15,1,10)
```

#### Ejemplo 3

```{r}
uniforme_discreta(1000,1,5)
```

## Distribución Bernoulli

```{r, include=FALSE}
bernoulli <- function(n, prob_exito) 
  {
  # Generar valores al azar de la distribución de Bernoulli
  bernoulli_values <- rbinom(n, size = 1, prob = prob_exito)
  
  # Graficar histograma
  histograma <-hist(bernoulli_values, main = "Histograma de Distribución de Bernoulli",
       xlab = "Valores", ylab = "Frecuencia", col = "lightgreen", border = "black")
  
  # Devolver el vector de valores generados y el histograma para observar la simulación 
  return(bernoulli_values)
  return(histograma)
}
```

Mandamos llamar a la función de la Distribucion Bernoulli (dando valores a los parametros)

#### Ejemplo 1

```{r}
bernoulli(100, 0.3)
```

#### Ejemplo 2

```{r}
bernoulli(1000, 0.5)
```

#### Ejemplo 3

```{r}
bernoulli(35, 0.4)
```

## Distribución Binomial

```{r , include=FALSE}
binomial <- function(n, prob_exito, num_ensayos) 
  {
  # Generar valores al azar de la distribución binomial
  binomial_values <- rbinom(n, size = num_ensayos, prob = prob_exito)
  
  # Graficar histograma
  histograma <- hist(binomial_values, main = "Histograma de Distribución Binomial",
       xlab = "Número de Éxitos", ylab = "Frecuencia", col = "lightcoral", border = "black")
  
  # Devolver el vector de valores generados y el histograma para observar la simulación 
  return(binomial_values)
  return(histograma)
}

```

Mandamos llamar a la función de la Distribucion Binomial (dando valores a los parametros)

#### Ejemplo 1

```{r}
binomial(100, 0.3, 10)
```

#### Ejemplo 2

```{r}
binomial(20, 0.3, 8)
```

#### Ejemplo 3

```{r}
binomial(1000, 0.3, 10)
```

## Distribución geometrica

```{r , include=FALSE}
geometrica <- function(n, prob_exito) 
  {
  # Generar valores al azar de la distribución geométrica
  geometrica_values <- rgeom(n, prob = prob_exito)
  
  # Graficar histograma
  histograma<-hist(geometrica_values, main = "Histograma de Distribución Geométrica",
       xlab = "Número de Ensayos hasta el Primer Éxito", ylab = "Frecuencia", col ="lightyellow", border = "black")
  
  # Devolver el vector de valores generados y el histograma para observar la simulación 
  return(geometrica_values)
  return(histograma)
  
}
```

Mandamos llamar a la función de la Distribucion Geometrica (dando valores a los parametros)

#### Ejemplo 1

```{r}
geometrica(100, 0.2)
```

#### Ejemplo 2

```{r}
geometrica(25, 0.4)
```

#### Ejemplo 3

```{r}
geometrica(1000, 0.3)
```

## Distribución binomial negativa

```{r , include=FALSE}
binomial_negativa <- function(n, r, prob_exito) 
  {
  # Generar valores al azar de la distribución binomial negativa
  binomial_negativa_values <- rnbinom(n, size = r, prob = prob_exito)
  
  # Graficar histograma
  histograma <- hist(binomial_negativa_values, main = "Histograma de Distribución Binomial Negativa",
       xlab = "Número de Ensayos hasta el Éxito número 5", ylab = "Frecuencia", col = "orange", border = "black")
  
  # Devolver el vector de valores generados y el histograma para observar la simulación 
  return(binomial_negativa_values)
  return(histograma)
}
```

Mandamos llamar a la función de la Distribucion binomial negativa (dando valores a los parametros)

#### Ejemplo 1

```{r}
binomial_negativa(100, 5, 0.3)
```

#### Ejemplo 2

```{r}
binomial_negativa(50, 15, 0.5)
```

#### Ejemplo 3

```{r}
binomial_negativa(1000, 5, 0.6)
```

## Distribución hipergeoḿetrica

```{r , include=FALSE}
hipergeometrica <- function(n, m, k, size) 
  {
  # Generar valores al azar de la distribución hipergeométrica
  hipergeometrica_values <- rhyper(n, m, k, size)
  
  # Graficar histograma
  histograma <- hist(hipergeometrica_values, main = "Histograma de Distribución Hipergeométrica",
       xlab = "Número de Éxitos en la Muestra", ylab = "Frecuencia", col = "coral", border = "black")
  
  # Devolver el vector de valores generados y el histograma para observar la simulación 
  return(hipergeometrica_values)
  return(histograma)
  
}
```

Mandamos llamar a la función de la Distribucion hipergeometrica (dando valores a los parametros)

#### Ejemplo 1

```{r}
hipergeometrica(100, 20, 8, 10)
```

#### Ejemplo 2

```{r}
hipergeometrica(25, 7, 13, 5)
```

#### Ejemplo 3

```{r}
hipergeometrica(1000, 25, 10, 15)
```

## Distribución Poisson

```{r , include=FALSE}
poisson <- function(n, lambda) 
  {
  # Generar valores al azar de la distribución de Poisson
  poisson_values <- rpois(n, lambda)
  
  # Graficar histograma
  histograma <- hist(poisson_values, main = "Histograma de Distribución de Poisson",
       xlab = "Número de Eventos", ylab = "Frecuencia", col = "yellow", border = "black")
  
  # Devolver el vector de valores generados y el histograma para observar la simulación 
  return(poisson_values)
  return(histograma)
}
```

Mandamos llamar a la función de la Distribucion poisson (dando valores a los parametros)

#### Ejemplo 1

```{r}
poisson(100, 3)
```

#### Ejemplo 2

```{r}
poisson(35, 2)
```

#### Ejemplo 3

```{r}
poisson(1000, 3)
```

```{r , include=FALSE}
exponencial <- function(N,rate) 
  {
  # Generar valores al azar de la distribución de Poisson
  exponencial_values <- rexp(N,rate)
  
  # Graficar histograma
  histograma <- hist(exponencial_values, main = "Histograma de Distribución de Exponencial",
       xlab = "Número de Eventos", ylab = "Frecuencia", col = "yellow", border = "black")
  
  # Devolver el vector de valores generados y el histograma para observar la simulación 
  return(exponencial_values)
  return(histograma)
}
```

```{r}
exponencial(1000,127)
```







